臺灣臺中地方法院刑事裁定
111年度聲字第2605號
聲  請  人  臺灣臺中地方檢察署檢察官
受  刑  人  李泳潮

                    住○○市○○區○○路0段000號0樓（臺  北○○○○○○○○○）

上列聲請人因受刑人數罪併罰有二裁判以上，聲請定其應執行之
刑（111年度執聲字第1909號），本院裁定如下：
    主    文
李泳潮犯如附表二所示各罪所處之刑，應執行有期徒刑玖年陸月
。
    理    由
一、聲請意旨略以：受刑人李泳潮犯數罪，先後經判決確定如附
    表二，應依刑法第53條、第51條第5款規定，定其應執行刑
    ，爰依刑事訴訟法第477條第1項之規定聲請裁定等語。
二、裁判確定前犯數罪者，併合處罰之。數罪併罰，有二裁判以
    上，分別宣告多數有期徒刑者，於各刑中之最長期以上，各
    刑合併之刑期以下，定其刑期，但不得逾30年，刑法第50條
    、第53條、第51條第5款分別定有明文。次按刑事訴訟法第3
    70條第2項、第3項，已針對第二審上訴案件之定應執行刑，
    明定有不利益變更禁止原則之適用；而分屬不同案件之數罪
    併罰有應更定執行刑之情形，倘數罪之刑，曾經定應執行刑
    ，再與其他裁判宣告之刑定應執行刑時，在法理上亦同受此
    原則之拘束。亦即，另定之執行刑，其裁量所定之刑期，不
    得較重於前定之執行刑加計後裁判宣告之刑或所定執行刑之
    總和。又數罪併罰定應執行刑之案件，係屬法院自由裁量之
    事項，法院所為刑之酌定如未逾越上開規定之外部界限、定
    應執行刑之恤刑目的及不利益變更禁止原則，即不得指為違
    法；又法院於裁量另定應執行之刑時，祇須在不逸脫上開範
    圍內為衡酌，而無全然喪失權衡意義或其裁量行使顯然有違
    比例原則之裁量權濫用之例外情形，並不悖於定應執行刑之
    恤刑目的者，即無違裁量權之內部性界限（最高法院108年
    台抗字第1714號、109年度台抗字第27號刑事裁定意旨參照
    ）。至受刑人請求檢察官定應執行刑後，得否撤回其請求及
    撤回之期限為何，法無明文，惟衡諸該規定係賦予受刑人選
    擇權利，而非科以選擇義務，在其行使該請求權後，雖無不
    許撤回之理，但為避免受刑人於裁定結果不符其期望時，即
    任意撤回請求，濫用前揭選擇權，影響法院定應執行刑裁定
    之實體安定與妥當，除請求之意思表示有出於錯誤或非出於
    自由意志等瑕疵，經證明屬實者外，苟管轄法院業已裁定定
    其應執行刑而生實體裁判效力，受刑人即應受其拘束，無許
    其再任意撤回，俾免因其請求之要件反覆，致訴訟程序難以
    確定，影響國家刑罰權之安定性。又刑事訴訟法第477條第1
    項規定，依法應定其應執行之刑者，由該案犯罪事實最後判
    決之法院之檢察官，聲請該法院裁定之。故受聲請法院審查
    及裁定合併定應執行刑之範圍，自應以檢察官所聲請者為限
    。至檢察官未聲請定其應執行刑之罪，依不告不理原則，法
    院亦無從逕行擴張檢察官聲請範圍而一併加以審查裁定（最
    高法院110年度台抗字第1692號刑事裁定意旨參照）。經查
    ：
　㈠首先，受刑人李泳潮曾於民國（下同）111年7月22日填寫臺
    灣臺中地方檢察署刑法第50條第1項但書案件是否請求定應
    執行刑調查表，詢受刑人就該調查表列示其所犯如附表（即
    附表一）編號1、3、5、6、9、11、12所列為得易科罰金及
    得易服社會勞動之罪刑部分，以及同附表（即附表一）編號
    2、4、7、8、10、13、14、15所列各罪刑為不得易科罰金及
    不得易服社會勞動之罪刑部分，是否請求檢察官上開二部分
    之罪刑（即附表一所示全部罪刑）合併定其應執行刑，並於
    前揭調查表註明「請審慎選擇勾選下列其一並簽名確認，選
    擇後不得再行變更」等詞，顯已克盡其曉諭本件受刑人之義
    務，始經本件受刑人李泳潮在「否（不請求檢察官合併定應
    執行刑，欲聲請易科罰金）」之欄位上加以勾選確認，並親
    自簽名且按捺指印及寫明「111年7月22日」等字樣，有前揭
    是否請求定應執行刑調查表影本1份附卷可稽（見本院卷第1
    3～14頁）。可知本件受刑人李泳潮確實於111年7月22日已向
    執行檢察官表明無意請求檢察官就附表一所示上開得易科罰
    金及得易服社會勞動之罪刑部分，與附表一所示前述不得易
    科罰金及不得易服社會勞動之罪刑部分，全部合併定其應執
    行之刑，已甚明確。　　
　㈡其次，對本件檢察官所聲請定應執行刑乙案，受刑人李泳潮
    於本院所核給之陳述意見表，亦在「無意見」欄位上加以勾
    選，並親自簽名、按捺指印及書明「111年8月26日」等字樣
    ，亦有該本院受刑人定應執行刑之陳述意見表在卷足憑（見
    本院卷第75頁）。雖受刑人竟於111年8月29日具狀經由監所
    向本院提出申請合併狀，並請求就其所犯得易科罰金及得易
    服社會勞動之罪刑與不得易科罰金及不得易服社會勞動之罪
    刑合併定應執行刑等語，有申請合併狀上所蓋印監所收狀戳
    章可憑。然受刑人另案之前揭臺灣臺中地方檢察署刑法第50
    條第1項但書案件是否請求定應執行刑調查表上，針對該調
    查表附表（即附表一）編號1、3、5、6、9、11、12所列得
    易科罰金及得易服社會勞動之罪刑部分，表示無意請求該案
    檢察官與不得易科罰金及不得易服社會勞動之罪刑部分聲請
    合併定執行刑，業已如前，嗣即由該案執行檢察官依受刑人
    上開定應執行刑調查表上所表示之意見，而對受刑人前揭另
    案應執行刑調查表附表（即附表一）編號1、3、5、6、9、1
    1、12所示得易科罰金及得易服社會勞動等罪刑部分，向管
    轄之臺灣高等法院臺中分院聲請定其應執行刑，並經該院以
    111年度聲字第1758號裁定有期徒刑部分應執行有期徒刑1年
    9月，如易科罰金以新臺幣1仟元折算1日，受刑人抗告後，
    復由最高法院以111年度台抗字第1425號裁定駁回抗告後確
    定在案等情，亦有上開裁定列印本在卷可稽（見本院卷第77
    ～81、83～84頁）。雖受刑人於本件中誤向本院請求就其所犯
    即附表一編號1、3、5、6、9、11、12列示得易科罰金及得
    易服社會勞動等罪刑部分，與附表一編號2、4、7、8、10、
    13、14、15即附表二所列不得易科罰金及不得易服社會勞動
    等罪刑部分，要求依刑法第50條第2項合併定應執行刑云云
    ；惟檢察官未就附表一編號1、3、5、6、9、11、12列示得
    易科罰金及得易服社會勞動等罪刑部分（即前已另案裁定應
    執行刑部分），聲請與附表一編號2、4、7、8、10、13、14
    、15即如附表二所列不得易科罰金及不得易服社會勞動等罪
    刑部分（亦即本件聲請定應執行刑之範圍），合併定其應執
    行刑，則依不告不理原則，法院自無從逕行擴張檢察官聲請
    範圍而就附表一編號1、3、5、6、9、11、12列示得易科罰
    金及得易服社會勞動等罪刑部分，是否合併於本件定應執行
    刑中併予審查；況且受刑人之附表一編號1、3、5、6、9、1
    1、12列示得易科罰金及得易服社會勞動等罪刑部分早已經
    臺灣高等法院臺中分院以111年度聲字第1758號裁定應執行
    之刑，且於受刑人抗告後，復由最高法院以111年度台抗字
    第1425號裁定駁回抗告後確定，業詳陳在前。故本院僅就檢
    察官聲請書所附受刑人定應執行案件一覽表所列罪刑（即附
    表二所示）加以裁定，先予敘明。　　
三、查受刑人李泳潮前於㈠108年12月16日（2次）因犯3人以上共
    同詐欺取財罪，經臺灣高等法院以109年度上訴字第1640號
    判決判處有期徒刑1年3月（共2罪），應執行有期徒刑1年6
    月（如附表二編號1即附表一編號2），受刑人上訴後，復由
    最高法院以109年度台上字第5743號判決上訴駁回確定；㈡又
    於108年12月16日因犯3人以上共同詐欺取財罪，經臺灣士林
    地方法院以109年度審金訴字第107號判決判處有期徒刑1年4
    月（如附表二編號2即附表一編號4）確定；㈢又於108年11月
    28日因犯3人以上共同詐欺取財罪，經本院以109年度金訴字
    第321號判決判處有期徒刑1年2月（如附表二編號3即附表一
    編號7），受刑人上訴後，復由臺灣高等法院臺中分院以110
    年度金上訴字第7號判決上訴駁回確定；㈣又於108年8月27日
    起至同年9月10日因犯意圖免除職役詐偽罪，經本院以109年
    度軍訴字第18號判決判處有期徒刑1年2月（如附表二編號4
    即附表一編號8），受刑人上訴後，復由臺灣高等法院臺中
    分院以110年度軍上訴字第2號判決駁回上訴，受刑人又上訴
    ，再由最高法院以111年度台上字第688號判決駁回上訴確定
    ；㈤又於①109年6月18日起至同年月19日、②109年6月23日（
    如附表二編號5即附表一編號10）、109年6月19日起至同年
    月20日（如附表二編號6即附表一編號10）、109年6月24日
    （如附表二編號7即附表一編號10）分別因犯3人以上共同詐
    欺取財罪，經本院以109年度金訴字第421、433號判決分別
    判處有期徒刑1年4月（被害人黃明堂、陳彩雲部分，共2罪
    、如附表二編號5即附表一編號10）、有期徒刑1年5月（被
    害人李政忠部分）、有期徒刑1年2月（被害人王應議部分）
    ，應執行有期徒刑3年，受刑人上訴後，經臺灣高等法院臺
    中分院以110年度金上訴字第450、455號撤銷前開部分判決
    ，就被害人李政忠、王應議部分，分別改判處有期徒刑1年2
    月（如附表二編號6即附表一編號10）、有期徒刑1年1月（
    如附表二編號7即附表一編號10）與定應執行有期徒刑2年8
    月，受刑人又上訴，再由最高法院以111年度台上字第391、
    392號判決駁回上訴確定；㈥又於①108年2月26日、②108年3月
    4日、③108年2月間某日因偽造有價證券罪，經本院以109年
    度訴字第1541號判決分別判處有期徒刑有期徒刑3年4月（共
    3罪、如附表二編號8即附表一編號13），受刑人上訴後，復
    由臺灣高等法院臺中分院以110年度上訴字第1290號判決駁
    回上訴，受刑人又上訴，再由最高法院以111年度台上字第9
    34號判決駁回上訴確定；㈦又於①109年1月14日、②109年1月1
    6日、③109年1月17日、④108年12月10日、⑤108年12月10日、
    ⑥108年12月13日、⑦108年12月12日、⑧108年12月12日、⑨108
    年12月10日、⑩108年12月10日起至同年月11日、⑪108年12月
    10日、⑫108年12月11日、⑬108年12月11日、⑭108年12月11日
    、⑮108年12月11日、⑯108年12月12日、⑰108年12月13日、⑱1
    08年12月12日、⑲108年12月11日起至同年月12日、⑳108年12
    月13日、㉑108年12月12日、㉒108年12月12日、㉓108年12月12
    日、㉔108年12月1日起至108年12月12日、㉕109年1月17日、㉖
    108年12月15日分別因犯3人以上共同詐欺取財罪，經臺灣高
    等法院以110年度上訴字第1568號判決分別判處有期徒刑1年
    6月（共26罪），應執行有期徒刑4年（如附表二編號9即附
    表一編號14），受刑人上訴後，復由最高法院以111年度台
    上字第1321號判決駁回上訴確定；又於108年11月28日（2次
    ）分別因犯3人以上共同詐欺取財罪，經本院以111年度金訴
    字第221號判決分別判處有期徒刑1年3月（共2罪）確定（如
    附表二編號10即附表一編號15）等情，有上開判決書及臺灣
    高等法院被告前案紀錄表各1份在卷可稽。茲檢察官聲請定
    其應執行之刑，經核與法律規定相符。
四、又按數罪併罰之定應執行之刑，係出於刑罰經濟與責罰相當
    之考量，並非予以犯罪行為人或受刑人不當之利益，為一種
    特別的量刑過程，相較於刑法第57條所定科刑時應審酌之事
    項係對一般犯罪行為之裁量，定應執行刑之宣告，乃對犯罪
    行為人本身及所犯各罪之總檢視，除應考量行為人所犯數罪
    反應出之人格特性，並應權衡審酌行為人之責任與整體刑法
    目的，包含各別刑罰規範之目的、輕重罪間體系之平衡、整
    體犯罪非難評價、各行為彼此間之偶發性、與被告前科之關
    聯性、各行為所侵害法益之專屬性或同一性、數罪對法益侵
    害之加重效應、罪數所反映之被告人格特性與犯罪傾向、社
    會對特定犯罪例如一再殺人或販毒行為處罰之期待等因素，
    在量刑權之法律拘束性原則下，依刑法第51條第5 款之規定
    ，採限制加重原則，以宣告各刑中之最長期為下限，各刑合
    併之刑期為上限，但最長不得逾30年，資為量刑自由裁量權
    之外部界限，並應受法秩序理念規範之比例原則、平等原則
    、責罰相當原則、重複評價禁止原則等自由裁量權之內部抽
    象價值要求界限之支配，使以輕重得宜，罰當其責，俾符合
    法律授與裁量權之目的，以區別數罪併罰與單純數罪之不同
    ，兼顧刑罰衡平原則（最高法院96年度台上字第7583號、10
    0 年度台上字第21號判決意旨參照）。再者，法院於酌定執
    行刑時，不得違反刑法第51條之規定，並應體察法律規範之
    目的，謹守法律內部性界限，以達刑罰經濟及恤刑之目的。
    法院依刑法第51條第5 款定執行刑者，宜注意刑罰邊際效應
    隨刑期而遞減及行為人所生痛苦程度隨刑期而遞增之情形，
    並考量行為人復歸社會之可能性，妥適定執行刑。執行刑之
    酌定，並宜綜合考量行為人之人格及各罪間之關係；審酌各
    罪間之關係時，宜綜合考量數罪侵害法益之異同、對侵害法
    益之加重效應及時間、空間之密接程度，各罪間之獨立程度
    較高者，法院宜酌定較高之執行刑，但仍宜注意維持輕重罪
    間刑罰體系之平衡。　　
五、本院審酌受刑人李泳潮分別犯如附表二編號1至3、5至7、9
    至10所示之罪均為加重詐欺取財罪，且於附表二編號1至3、
    5①至②、6至7、9①至㉖、10①至②所示犯行部分，所侵害者係不
    同被害人之財產法益，而就附表二編號8①至③所示犯行之被
    害人相同，然受刑人係於不同時地，基於不同犯意所為，犯
    意各別，行為互殊，期間內密接為附表二編號1至10所示之
    犯行，於執行刑之量定時，自應予整體考量避免過苛；然受
    刑人於附表二編號1至3所示之加重詐欺犯行，於遭警方查獲
    後仍在法院審理中，竟全然無悔意再於109年6月18日起至同
    年月24日間分別為附表二編號5至7所示之相同加重詐欺犯行
    ，則由受刑人一再觸犯加重詐欺取財罪，尤見其惡性甚重，
    是本件裁定之執行刑自不應輕縱，惟考量受刑人前述各罪定
    應執行刑之外部界限（各宣告刑中刑期最長之有期徒刑3年4
    月以上，各刑合併之刑期雖達有期徒刑62年7月，惟依刑法
    第51條第5款規定，多數有期徒刑定應執行刑仍不得逾30年
    之最高刑度）及不利益變更禁止（附表二編號1所示之罪定
    應執行有期徒刑1年6月、附表二編號5至7所示之罪定應執行
    有期徒刑2年8月、附表二編號8所示之罪定應執行有期徒刑3
    年10月、附表二編號9所示之罪定應執行有期徒刑4年、加計
    附表二編號2、3、4、10所示之罪之宣告刑各為有期徒刑1年
    4月、1年2月、1年2月、1年3月【共2罪】，總和為有期徒刑
    18年2月）等內部界限等一切情狀為整體評價，復參酌受刑
    人對本件定應執行刑無意見復又請求給予相當酌減量刑之意
    見等情，有受刑人李泳潮申請合併狀及其對本件定應執行刑
    之陳述意見表1紙在卷可憑（見本院卷第71、75頁），爰依
    法定其應執行之刑如主文。　
六、依刑事訴訟法第477條第1項，刑法第53條、第51條第5款，
    裁定如主文。
中　　華　　民　　國　　111 　年　　12　　月　　8 　　日
                    刑事第三庭    法  官  高思大
以上正本證明與原本無異。
如不服本裁定，應於收受送達後5日內向本院提出抗告狀（應附
繕本）。　　　　　　　　　
                                  書記官  林  俐
中　　華　　民　　國　　111 　年　　12　　月　　8 　　日
附表一：
編號 案號 案由 罪刑 得否易科社 勞 1 臺灣臺中地方檢察署109年執助字第2300號 妨害公務 有期徒刑3月 是 2 臺灣臺中地方檢察署110年執助字第84號 詐欺 有期徒刑1年3月(2次) 否 3 臺灣臺中地方檢察署110年執助字第203號 詐欺 有期徒刑3月 是 4 臺灣臺中地方檢察署110年執助字第559號 詐欺 有期徒刑1年4月 否 5 臺灣臺中地方檢察署110年執助字第134號 詐欺 有期徒刑2月 是 6 臺灣臺中地方檢察署110年執助字第570號 搶奪 有期徒刑6月 是 7 臺灣臺中地方檢察署110年執字第3966號 詐欺 有期徒刑1年2月 否 8 臺灣臺中地方檢察署111年執字第3091號 違反職役職責 有期徒刑1年2月 否 9 臺灣臺中地方檢察署110年執字第13701號 妨害公務 有期徒刑3月 是 10 臺灣臺中地方檢察署110年執字第3061號 詐欺 有期徒刑1年1月、1年2月1年4月（2次） 否 11 臺灣臺中地方檢察署111年執字第410號 偽造文書等 有期徒刑2月、3月、3月 是 12 臺灣臺中地方檢察署111年執字第2819號 偽造文書等 有期徒刑5月（3次） 是 13 臺灣臺中地方檢察署111年執字第2820號 偽造有價證券 有期徒刑3年4月（3次） 否 14 臺灣臺中地方檢察署111年執助字第713號 詐欺 有期徒刑1年6月（26次） 否 15 臺灣臺中地方檢察署111年執字第7690號 詐欺 有期徒刑1年3月（2次） 否 
附表二：
編號  1 2 3 罪名  加重詐欺 加重詐欺 加重詐欺 宣告刑  有期徒刑1年3月(2次) 有期徒刑1年4月 有期徒刑1年2月 犯罪日期  108年12月16日 108年12月16日 108年11月28日 偵查(自訴)機關年度案號  臺灣臺北地方檢察署108年度偵字第29381號 臺灣士林地方檢察署109年度偵字第2774、12231號 臺灣臺中地方檢察署109年度偵字第14987號 最後事實審 法院 臺灣高等法院 臺灣士林地方法院 臺灣臺中地方法院  案號 109年度上訴字第1640號 109年度審金訴字第107號 109年度金訴字第321號  判決日 期 109年6月24日 109年9月25日 109年10月5日 確定 判決  法院 最高法院 臺灣士林地方法院 臺灣高等法院臺中分院  案號 109年度台上字第5743號 109年度審金訴字第107號 110年度金上訴字第7號  判決確定日期 109年12月10日 110年2月2日（撤回上訴） 110年2月22日 是否為得易科罰金之案件  否 否 否 備註  臺灣臺中地方檢察署110年度執助字第84號（定應執行有期徒刑1年6月） 臺灣臺中地方檢察署110年度執助字第559號 臺灣臺中地方檢察署110年度執字第3966號 

編    號  4 5 6 罪    名  意圖免除職役詐偽 加重詐欺 加重詐欺 宣 告 刑  有期徒刑1年2月 有期徒刑1年4月(2次) 有期徒刑1年2月 犯罪日期  108年8月27日起至同年9月10日(聲請書誤載為108年7月27日起至同年9月10日，應予更正) ①109年6月18日起至同年月19日、②109年6月23日 109年6月19日起至同年月20日(聲請書誤載為109年6月19日，應予更正) 偵查(自訴)機關年度案號  臺灣臺北地方檢察署109年度偵字第18501號 臺灣臺中地方檢察署109年度偵字第23081、27067、27317號 臺灣臺中地方檢察署109年度偵字第23081、27067、27317號 最後事實審  法院 臺灣臺中地方法院 臺灣高等法院臺中分院 臺灣高等法院臺中分院  案號 109年度軍訴字第18號 110年度金上訴字第450、455號 110年度金上訴字第450、455號  判決日期 110年2月22日 110年9月29日 110年9月29日 確定 判決  法院 最高法院 最高法院 最高法院  案號 111年度台上字第688號 111年度台上字第391、392號 111年度台上字第391、392號  判決確定日期 111年2月17日 111年2月24日 111年2月24日 是否為得易科罰金之案件  否 否 否 備註  臺灣臺中地方檢察署111年度執字第3091號 臺灣臺中地方檢察署111年度執字第3061號（編號5-7定應執行有期徒刑2年8月） 臺灣臺中地方檢察署111年度執字第3061號 

編    號  7 8 9 罪    名  加重詐欺 偽造有價證券 加重詐欺 宣 告 刑  有期徒刑1年1月 有期徒刑3年4月(3次) 有期徒刑1年6月(26次) 犯罪日期  109年6月24日 ①108年2月26 日、②108年3 月4日、③108 年2月間某日(聲請書誤載為109年2月15日起至同年3月6日，應予更正) ①109年1月14日、②109年1月16日、③109年1月17日、④108年12月10日、⑤108年12月10日、⑥108年12月13日、⑦108年12月12日、⑧108年12月12日、⑨108年12月10日、⑩108年12月10日起至同年月11日、⑪108年12月10日、⑫108年12月11日、⑬108年12月11日、⑭108年12月11日、⑮108年12月11日、⑯108年12月12日、⑰108年12月13日、⑱108年12月12日、⑲108年12月11日起至同年月12日、⑳108年12月13日、㉑108年12月12日、㉒108年12月12日、㉓108年12月12日、㉔108年12月1日起至108年12月12日、㉕109年1月17日、㉖108年12月15日（聲請書誤載為108年12月9日起至109年1月17日，應予更正） 偵查(自訴)機關年度案號  臺灣臺中地方檢察署109年度偵字第23081、27067、27317號 臺灣臺中地方檢察署108年度軍偵字第25號、109年度偵字第2892號 臺灣臺北地方檢察署109年度偵字第5515、6840、7161、7540、8153、12231、12366號、臺灣臺中地方檢察署109年度偵字第9319、17960、25305、29035、32428號 最後事實審 法院 臺灣高等法院臺中分院 臺灣高等法院臺中分院 臺灣高等法院  案號 110年度金上訴字第450、455號 110年度上訴字第1290號 110年度上訴字第1568號  判決日期 110年9月29日 110年10月6日 110年11月23日 確定 判決  法院 最高法院 最高法院 最高法院  案號 111年度台上字第391、392號 111年度台上字第934號 111年度台上字第1321號  判決確定日期 111年2月24日 111年2月9日 111年2月23日 是否為得易科罰金之案件  否 否 否 備註  臺灣臺中地方檢察署111年度執字第3061號 臺灣臺中地方檢察署111年度執字第2820號（定應執行有期徒刑3年10月） 臺灣臺中地方檢察署111年度執助字第713號（定應執行有期徒刑4年） 

編號  10 罪名  加重詐欺 宣告刑  有期徒刑1年3月(2次) 犯罪日期  108年11月28日 偵查(自訴)機關年度案號  臺灣臺中地方檢察署111年度偵字第1198號 最 後 事 實 審  法院 臺灣臺中地方法院  案號 111年度金訴字第221號  判決日期 111年4月19日 確 定 判 決  法院 臺灣臺中地方法院  案號 111年度金訴字第221號  判決確定日期 111年6月14日 是否為得易科罰金之案件  否 備註  臺灣臺中地方檢察署111年度執字第7690號（尚未定應執行刑）